臺灣南投地方法院刑事裁定
111年度聲再字第2號
再審聲請人  
即受判決人  林哲源




上列再審聲請人即受判決人因竊盜案件，對於本院109年度易字
第201號民國110年12月7日第一審確定判決，聲請再審，本院裁
定如下：
    主  文
再審之聲請駁回。
    理  由
一、再審聲請人即受判決人（下稱聲請人）聲請再審意旨略以：
    因竊盜案件發現新證據㈠聲請人在本院有供述過執事看到我
    之後，我就離開。㈡當時警方有蒐證過且執事人員在現場，
    如何竊取？㈢當天我被趕出後，13日發現小門被打開，表示
    有人闖入。㈣我進入銀樓只問過這是金子嗎？或是鎏金？價
    值為何？㈤我也曾在墳墓地撿到鎏金。㈥鎏金有很多銀樓可以
    仿製。我本人也可以仿製。聲請人因未發現前開證據，致未
    主張，依法聲請再審等語。
二、按聲請再審，由判決之原審法院管轄，刑事訴訟法第426條
    第1項定有明文。所謂原審法院，係指最後事實審之法院而
    言。本件聲請人前因竊盜案件，經本院109年度易字第201號
    為實體判決後（下稱原確定判決），於民國110年12月7日確
    定。本院為最後事實審之法院，依刑事訴訟法第426條第3項
    規定，本院自屬聲請再審之管轄法院。
三、另按有罪判決確定後，為受判決人利益聲請再審，必其聲請
    理由合於刑事訴訟法第420條第1項各款所定情形之一，或第
    421條有足生影響於判決之重要證據漏未審酌者，始准許之
    。查刑事訴訟法第420條第1項第6款關於得為再審之原因規
    定，雖修正為「因發現新事實或新證據，單獨或與先前之證
    據綜合判斷，足認受有罪判決之人應受無罪、免訴、免刑或
    輕於原判決所認罪名之判決者」，並增列第3項：「第1項第
    6款之新事實或新證據，指判決確定前已存在或成立而未及
    調查斟酌，及判決確定後始存在或成立之事實、證據」，惟
    仍須以該所稱的新事實或新證據，確實足以動搖原確定判決
    所認定的犯罪事實，亦即具備學理上所謂的確實性（或明確
    性、顯著性）要件，方能准許再審。故倘聲請人所主張之新
    事實或新證據，若自形式上觀察，根本與原判決所確認之犯
    罪事實無何關聯，或單獨或與先前之證據綜合判斷，無法產
    生合理懷疑，不足以動搖原確定判決所認定之事實者，或對
    判決確定前已存在且已審酌之證據、事實，自為不同之評價
    ，當然無庸贅行其他無益之調查，即不能據為聲請再審之原
    因，自無准予再審之餘地。又如聲請再審之理由僅係對原確
    定判決之認定事實再行爭辯，或對原確定判決採證認事職權
    之適法行使，任意指摘，或對法院依職權取捨證據持相異評
    價，縱法院審酌上開證據，仍無法動搖原確定判決之結果者
    ，亦不符合此條款所定提起再審之要件。　　　
四、經查：
  ㈠原確定判決係綜合聲請人於偵、審期間之供述、證人曾秀枝
    、曾佰宏之證述，以及南投縣政府警察局竹山分局竹山派出
    所製作聲請人騎乘機車時序表、監視錄影器畫面擷取照片、
    車輛詳細資料及嘉宏珠寶銀樓監視錄影器畫面，因而認聲請
    人涉有竊盜之犯行，已詳敘認定犯罪事實之依據及憑以認定
    之理由，所為論述俱與卷證相符，業經本院核閱全卷確認無
    訛。
  ㈡聲請人聲請再審聲請意旨㈠、㈡、㈣、㈤均僅是聲請人就竊盜犯
    行否認之詞，非刑事訴訟法第420條第1項第6款所稱新證據
    ，且聲請人於原審中既已提出再審聲請意旨㈠、㈤抗辯，且為
    原審判決所不採，即非新事實；而再審聲請意旨㈡、㈣之事實
    與先前之原審證據綜合判斷，無法產生合理懷疑，不足以動
    搖原確定判決所認定之事實。又再審聲請意旨㈢於原審即已
    調查，顯非刑事訴訟法第420條第1項第6款所稱新證據，且
    縱認有該事實，惟與先前之原審證據綜合判斷，亦無法產生
    合理懷疑，亦不足以動搖原確定判決所認定之事實。至於再
    審聲請意旨㈥部分縱認為新事實，與原確定判決所確認之犯
    罪事實亦無任何關聯。是聲請人上開再審聲請意旨與刑事訴
    訟法第420條第1項第6款之再審事由均不相符。依前揭說明
    ，本件再審之聲請，顯無理由，應予駁回。 
五、末按刑事訴訟法第429條之2前段規定：「聲請再審之案件，
    除顯無必要者外，應通知聲請人及其代理人到場，並聽取檢
    察官及受判決人之意見」。其立法意旨係為釐清聲請再審是
    否合法及有無理由，故除顯無必要者外，如依聲請意旨，從
    形式上觀察，聲請顯無理由而應予駁回，例如提出之事實、
    證據，一望即知係在原確定判決審判中已提出之證據，經法
    院審酌後捨棄不採，而不具備新規性之實質要件，並無疑義
    者，或顯屬程序上不合法且無可補正，其程序違背規定已明
    ，而無需再予釐清，當然毋庸依上開規定通知到場聽取意見
    之必要，庶免徒然浪費有限之司法資源。查本件聲請人之聲
    請再審，依聲請意旨所載，與刑事訴訟法第420條第1項各款
    之規定，從形式上觀察，明顯可以判斷係顯無理由，故認無
    踐行通知聲請人到場並聽取檢察官意見等程序之必要，而逕
    予駁回，併此敘明。
據上論斷，應依刑事訴訟法第434條第1項，裁定如主文。
中　　華　　民　　國　　111 　年　　6 　 月　　14 　 日
　　　　　　　　　刑事第三庭  審判長法　官　何玉鳳
　　　　　　　　　　　　　　　　    法　官　李怡貞
　　　　　　　　　　　　　　　　    法  官  吳宗育
以上正本證明與原本無異。
如不服本裁定應於送達後5日內向本院提出抗告狀。
                          　　　    書記官　王小芬
中　　華　　民　　國　　111 　年　　6 　　月　　14　　日